【裁判字號】    98,上訴,4338
【裁判日期】    981230
【裁判案由】    違反槍砲彈藥刀械管制條例
【裁判全文】
臺灣高等法院刑事判決                98年度上訴字第4338號
上  訴  人
即  被  告  乙○○
                    （現另案於臺灣臺北看守所羈押中）
選任辯護人  陳尚義律師
上列上訴人因違反槍砲彈藥刀械管制條例案件，不服臺灣板橋地
方法院98年度訴字第2116號，中華民國98年9月17日第一審判決
（起訴案號：臺灣板橋地方法院檢察署98年度偵字第11704號）
，提起上訴，本院判決如下：
    主  文
上訴駁回。
    事  實
一、乙○○前因施用第一、二級毒品案件，經臺灣板橋地方法院
    以九十二年度訴緝字第一八六號判處有期徒刑四月、八月，
    定其應執行有期徒刑十月確定；復因施用第一級毒品案件，
    經臺灣板橋地方法院以九十三年度訴字第一八五三號判處有
    期徒刑一年確定；又因違反槍砲彈藥刀械管制條例案件，經
    臺灣板橋地方法院以九十三年度訴字第二０四三號判處有期
    徒刑一年八月，併科罰金新臺幣（下同）十萬元確定，再因
    竊盜案件，經臺灣臺北地方法院以九十四年度易字第一０九
    五號判處有期徒刑五月，復經本院以九十五年度上易字第一
    二二０號判決上訴駁回而確定；上述施用第一級毒品、竊盜
    案件嗣因本院以九十六年度聲減字第八五一號分別減為六月
    、二月十五日，與前揭違反槍砲彈藥刀械管制條例案件合併
    定其應執行有期徒刑二年三月確定，並與施用第一、二級毒
    品案件經判處應執行有期徒刑十月之刑接續執行，於民國九
    十六年十二月三十一日縮刑期滿執行完畢。詎猶不知悔改，
    其明知可發射子彈具有殺傷力之改造手槍，為槍砲彈藥刀械
    管制條例所列管之槍砲，非經中央主管機關許可，不得非法
    持有，竟基於非法持有具有殺傷力之改造手槍之犯意，於九
    十八年四月十六日上午十時許，在臺北縣土城市○○街某處
    ，自一名真實姓名年籍不詳綽號「阿遠」之成年男子（下稱
    「阿遠」）處受讓如附表所示可發射子彈具有殺傷力之仿
    COLT廠半自動手槍製造之槍枝、換裝土造金屬槍管而成之改
    造手槍一枝（含彈匣一個，槍枝管制編號：0000000000號）
    及不具殺傷力之改造子彈五顆（另經檢察官為不另為不起訴
    處分之諭知），而未經許可非法持有之。嗣於同日下午四時
    許，乙○○將上開改造手槍一枝（含彈匣一個）攜至臺北縣
    土城市○○路○段一八八號之「阿遠」與不詳之人發生爭執
    之現場，為警據報前往上址當場查獲，並在乙○○所駕駛之
    小客車內駕駛座下腳踏板處扣得如附表所示之上開改造手槍
    一枝（含彈匣一個），始查悉上情。
二、案經臺北縣政府警察局中和第二分局報告臺灣板橋地方法院
    檢察署檢察官偵查起訴。
    理  由
壹、程序事項：
一、內政部警政署刑事警察局所出具之九十八年五月一日刑鑑字
    第0980054913號鑑驗書一份（參見偵卷第三六頁），係該局
    執行槍枝、子彈鑑定公務所出具之書面鑑定報告，依據刑事
    訴訟法第一百五十九條之立法理由及同法第二百零六條之規
    定，自得為證據，況檢察官、被告乙○○及其指定辯護人於
    原審行準備程序及審判程序時，就此部分證據之證據能力均
    表示沒有意見，截至原審言詞辯論終結時止，復均未聲明異
    議，核以該鑑驗書與檢察官主張之事實有關聯性，是可認該
    鑑驗書具有證據能力。
二、至扣案如附表所示之上開改造手槍一枝（含彈匣一個），並
    非供述證據，無傳聞法則之適用，且上開物證經承辦員警依
    法定程序合法扣得，與本案具有關聯性，當有證據能力。
貳、實體事項：
一、訊據被告乙○○坦承於前開時、地，自姓名年籍不詳綽號「
    阿遠」之成年男子處受讓如附表所示之改造受槍，惟辯稱：
    「不知是真槍」云云。然查前開犯罪事實，業據被告迭於警
    詢、偵查及原審中自白不諱，復有扣案被告所持有如附表所
    示之上開改造手槍一枝（含彈匣一個）可資佐證，而扣案如
    附表所示之上開改造手槍一枝（含彈匣一個，槍枝管制編號
    ：0000000000號），經警送請內政部警政署刑事警察局鑑驗
    結果，認送鑑手槍一枝，係改造手槍，仿COLT廠半自動手槍
    製造之槍枝、換裝土造金屬槍管而成，擊發功能正常，可供
    擊發適用子彈使用，認具殺傷力一節，有內政部警政署刑事
    警察局出具之九十八年五月一日刑鑑字第098005 4913號鑑
    驗一份在卷可參，足見扣案如附表所示之上開改造手槍（含
    彈匣一個）確為槍砲彈藥刀械管制條例所規定之槍砲，要屬
    無疑。被告事後翻異前詞，顯係卸之詞，不足採信，本件事
    證已臻明確，被告犯行洵堪認定，應予依法論科。被告聲請
    傳喚證人甲○○、王智賢到庭，證明「伊不知是真槍」乙節
    ，因被告是否知道所持有者為真槍，乃其內心所認知之事，
    證人自無從知悉，核無再行傳喚調查之必要，所請予以駁回
    ，併此敘明。
二、核被告所為，係違反槍砲彈藥刀械管制條例第八條第四項之
    未經許可持有可發射子彈具有殺傷力之改造手槍罪。又被告
    前因施用第一、二級毒品案件，經臺灣板橋地方法院以九十
    二年度訴緝字第一八六號判處有期徒刑四月、八月，定其應
    執行有期徒刑十月確定；復因施用第一級毒品案件，經臺灣
    板橋地方法院以九十三年度訴字第一八五三號判處有期徒刑
    一年確定；又因違反槍砲彈藥刀械管制條例案件，經臺灣板
    橋地方法院以九十三年度訴字第二０四三號判處有期徒刑一
    年八月，併科罰金十萬元確定，再因竊盜案件，經臺灣臺北
    地方法院以九十四年度易字第一０九五號判處有期徒刑五月
    ，復經本院以九十五年度上易字第一二二０號判決上訴駁回
    而確定；上述施用第一級毒品、竊盜案件嗣因本院以九十六
    年度聲減字第八五一號分別減為六月、二月十五日，與前揭
    違反槍砲彈藥刀械管制條例案件合併定其應執行有期徒刑二
    年三月確定，並與施用第一、二級毒品案件經判處應執行有
    期徒刑十月之刑接續執行，於九十六年十二月三十一日縮刑
    期滿執行完畢，此有本院被告前案紀錄表一份附卷可參，其
    前受有期徒刑之執行完畢，於五年以內故意再犯本件有期徒
    刑以上之罪，為累犯，應依刑法第四十七條第一項規定，加
    重其刑。
三、原審認被告罪證明確，適用槍砲彈藥刀械管制條例第八條第
    四項，刑法第十一條前段、第四十七條第一項、第四十二條
    第三項、第三十八條第一項第一款之規定，及審酌被告未經
    許可持有可發射子彈具有殺傷力之改造手槍，對社會治安所
    生危害非輕，惟念其犯後坦承犯行，態度良好，及其尚未以
    之著手從事不法用途等一切情狀，量處有期徒刑三年二月，
    併科罰金新臺幣三萬元，就併科罰金部分諭知易服勞役之折
    算標準。復說明扣案如附表所示之改造手槍一枝（含彈匣一
    個），為可發射子彈具有殺傷力之改造手槍，有上揭鑑驗書
    一份在卷可參，係屬違禁物，不問屬於犯罪行為人即被告與
    否，應依刑法第三十八條第一項第一款規定，併予宣告沒收
    。其認事用法及量刑，均無違誤，被告上訴意旨，否認犯罪
    ，為無理由，其上訴應予駁回。
據上論斷，應依刑事訴訟法第368條，判決如主文。
本案經檢察官曾忠己到庭執行職務。
中    華    民    國    98    年    12    月    30    日
                    刑事第一庭審判長法  官  葉騰瑞
                                    法  官  王炳梁
                                    法  官  莊明彰
以上正本證明與原本無異。
如不服本判決，應於收受送達後10日內向本院提出上訴書狀，其
未敘述上訴之理由者並得於提起上訴後10日內向本院補提理由書
（均須按他造當事人之人數附繕本）「切勿逕送上級法院」。
                                    書記官  王韻雅
中    華    民    國    98    年    12    月    30    日
┌───────────────────────────────────┐
│附表：                                              98年度訴字第2116號│
├──┬─────────────────────┬──────────┤
│編號│   扣  案  物  品  名  稱  及  數  量     │    備       註     │
├──┼─────────────────────┼──────────┤
│ 一 │可發射子彈具有殺傷力之仿COLT廠半自動手槍製│                    │
│    │造之槍枝、換裝土造金屬槍管而成之改造手槍一│                    │
│    │枝（含彈匣一個，槍枝管制編號：0000000000號│                    │
│    │）                                        │                    │
└──┴─────────────────────┴──────────┘


司法院資訊處製作；財團法人民間司法改革基金會備份。
